

Profil

23 ans

Curieux et dynamique, je m'adapte rapidement Ayant une appétence pour le front, je m'intéresse également au web design

Contacts

06.33.49.79.58 vivian_dlny@hotmail.com in/vivian-delannoy/

10 rue Saint Génois 59800 Lille

Langues

Français (natal)
Anglais (B2, 875 TOEIC)

Centres d'intérêts

Guitare, Piano, Harmonica

Skate, Football

Cinéma, Lecture

Vivian Delannoy

Développeur web

Formations

2021 - 2023

Master informatique parcours E-Services

Villeneuve d'Ascq: Université de Lille

2018 - 2021

Licence informatique

Villeneuve d'Ascq: Université de Lille

2015 - 2018

Baccalauréat S (Sciences de l'ingénieur, option Mathématiques)

Hénin-Beaumont : Lycée Louis Pasteur

Expériences professionnelles

2022 - 2023 : DSI KIABI

Analyste - Développeur FullStack - Alternant

Développement d'applications métiers en amont entrepôt : gestion de transport de marchandise, impressions d'étiquettes, contrôles qualité... Java 17, SpringBoot, Angular 13+ – GCP, PostgreSQL

2021 - 2022 : INFOTEL

Développeur FullStack - Stagiaire & Alternant

Développement et maintenance d'une application web de gestion de congés : création/consultation de congés, la saisie de temps/comptes rendus d'activités...

Node.js, JS, AngularJS – MongoDB

Compétences informatiques

JS, TS, Angular, Vue.js, React

Java, SpringBoot, Node.js, ExpressJS, JPA, MyBatis

PostrgreSQL, MySQL, Oracle, MongoDB

Scrum, Kanban

Git, Jira, Postman, GCP...

Projets personnels

- Aftermath (Angular): https://github.com/Yonnaled/aftermath
- Attempt (POC, Angular): https://attempt.yonnaled.com
- Blur (Angular) : https://github.com/Yonnaled/blur
- Weather (1^{er} projet React) : https://weather.yonnaled.com/